臺灣高等法院高雄分院刑事裁定
111年度聲字第746號
聲  請  人  臺灣高等檢察署高雄檢察分署檢察官
受  刑  人  陳韋琳


上列聲請人因受刑人數罪併罰有二裁判以上，聲請定其應執行之
刑（111年度執聲字第351號），本院裁定如下：
    主  文
陳韋琳因違反商業會計法等罪，所處各如附表所示之刑，應執行
有期徒刑壹年肆月，如易科罰金，以銀元參佰元即新臺幣玖佰元
折算壹日。
    理  由
一、本件聲請內容為：受刑人陳韋琳因違反商業會計法等數罪，
    先後判決確定如附表所示之刑，依刑法第53條、第51條第5 
    款、刑事訴訟法第477 條第1 項等規定，聲請定其應執行之
    刑。
二、裁判確定前犯數罪者，併合處罰之。又數罪併罰，有二裁判
    以上者，依第51條之規定，定其應執行之刑，刑法第50條第
    1 項前段、第53條分別有明文規定。再者，行為後法律有變
    更者，適用行為時之法律。但行為後之法律有利於行為人者
    ，適用最有利於行為人之法律，刑法第2 條第1 項定有明文
    。又依刑法第51條定應執行刑時，如果其中一罪犯罪時間在
    新法施行前者，亦應為新舊法比較。查受刑人為附表編號4
    所示犯行後，刑法已於民國95年7 月1 日修正公布施行，修
    正前之刑法第51條第5 款規定：「宣告多數有期徒刑者，於
    各刑中之最長期以上，各刑合併之刑期以下，定其刑期。但
    不得逾20年」；而修正後之該款則規定：「宣告多數有期徒
    刑者，於各刑中之最長期以上，各刑合併之刑期以下，定其
    刑期。但不得逾30年」，經比較新舊法結果，修法後的規定
    未較有利於受刑人，依刑法第2 條第1 項前段規定，應依修
    正前刑法第51條第5 款，就本件受刑人宣告之刑，定其應執
    行刑。其次，前述刑法修正時，刑法第41條第1 項前段關於
    易科罰金的規定也有修正，修正前的規定為：「犯最重本刑
    為5 年以下有期徒刑以下之刑之罪，而受6 個月以下有期徒
    刑或拘役之宣告，因身體、教育、職業、家庭之關係或其他
    正當事由，執行顯有困難者，得以1 元以上3 元以下折算1 
    日，易科罰金」，而當時易科罰金折算標準，依廢止前之罰
    金罰鍰提高標準條例第2 條規定，就其原定數額提高為100 
    倍折算1 日，故應以銀元100元以上300 元以下折算1 日，
    經換算為新臺幣後，應以新臺幣300 元以上900 元以下折算
    1 日；修正後則規定：「犯最重本刑為5 年以下有期徒刑以
    下之刑之罪，而受6 個月以下有期徒刑或拘役之宣告者，得
    以新臺幣1000元、2000元或3000元折算1 日，易科罰金」。
    本件受刑人所犯之罪的易科罰金標準，雖有部分是依修正前
    規定，以銀元300 元即新臺幣900 元折算1 日，部分則依修
    正後規定，以新臺幣1000元折算1 日，但其所定執行刑的易
    科罰金折算標準，仍應比較新舊法後，整體予以適用，而依
    較有利於受刑人之修正前規定處斷。
三、經查，受刑人因犯如附表編號1 至4 所示之罪，經法院分別
    判處如附表各該編號所示之刑，並均已確定在案（詳細情形
    如附表所載），此有上述案件的刑事判決書及臺灣高等法院
    被告前案紀錄表在卷可證，而本院為附表所示案件犯罪事實
    最後判決的法院，且附表所示案件，都是於最先判決確定之
    附表編號1 所示案件確定前所犯，故本件聲請於法有據。又
    依上述法律規定，本件所定應執行之刑，應在各罪最長刑期
    即有期徒刑6 月（附表編號2、3 部分）以上，如附表所示
    各罪宣告刑之總和即有期徒刑1 年9 月以下定之，即不得逾
    越修正前刑法第51條第5 款所規定的法律外部界限；同時也
    不得逾越附表編號1 至3曾定應執行刑（有期徒刑1年1月）
    與附表編號4所示宣告刑之總和，即有期徒刑1 年5月（1年1
     月+ 4 月＝1 年5月）的內部界限。
四、經查，檢察官就本案如何定刑，並未表示意見，受刑人則具
    狀表示希望從輕量刑。本院考量：「受刑人所犯如附表編號
    2至4所示之罪，都是犯違反商業會計法之罪，且犯罪手法相
    近，而其附表編號1所犯之幫助詐欺取財罪，在罪質上則與
    其他3罪顯有不同；附表編號1至4所示犯行的犯罪時間差距
    ；受刑人依上述犯行具體犯罪事實所呈現整體犯行的應罰適
    當性、矯正必要性」等一切情狀，就受刑人所犯如附表所示
    之罪所處之刑，定其應執行之刑及如易科罰金的折算標準如
    主文所示。
五、受刑人所犯如附表編號1 至3 所示之罪，雖然已經執行完畢
    ，但仍應由本院依法定其應執行刑，之後於檢察官指揮執行
    應執行刑時，再就上述已執行部分予以折抵，併予說明。
六、依刑事訴訟法第477 條第1 項，裁定如主文。
中　　華　　民　　國　　111 　年　　7 　　月　　8 　　日
                  刑事第四庭    審判長法  官  黃建榮
                                      法  官  李嘉興
                                      法  官  陳君杰　
以上正本證明與原本無異。
如不服本裁定應於送達後5日內向本院提出抗告狀。
中　　華　　民　　國　　111 　年　　7 　　月　　8 　　日
　　　　　　　　　　　　　　　　　　　書記官　吳璧娟　
附表：
編號 罪名 犯罪日期 宣告刑 最後事實審 判決日期 確定日期 備註 1 幫助詐欺取財 98 年8月31日至9月3日 有期徒刑5月，如易科罰金，以新臺幣1000元折算1 日 臺灣高雄地方法院106年度簡字第2465號 106 年11月8日 106 年12月5日 編號1至3所示之罪，曾經定執行刑為有期徒刑1年1月 2 商業會計法第71條第1款之填製不實罪 95年 7、8月間 有期徒刑1年，減為有期徒刑6月，如易科罰金，以新臺幣1000元折算1 日 本院107年度上訴字第882號 108年4月30日 108年5月29日  3 同上 95年 9、10月間 同上 同上 同上 同上  4 連續犯商業會計法第71條第1款之填製不實罪 94年 4至11月間 有期徒刑8月，減為有期徒刑4月，如易科罰金，以銀元300元即新臺幣900元折算1 日 本院110年度上訴字第958號 111年3月9日 111年4月19日